INFORMACIÓN

- ⊚ Iztapalapa, CDMX
- **%** 55-86-83-24-59
- ☑ carlos.zepeda.654@gmail.com
- im linkedin.com/in/carlos-zep-ram/
- g github.com/zeped418
- ≜ zeped418.github.io/Portfolio/

SEMBLANZA

Interesado por la aplicación de la tecnología para afrontar cualquier reto. Analítico y enfocado en mejorar las áreas de oportunidad para la agilidad y fortalecimiento del negocio.

Cuento con experiencia en desarrollo web y análisis de datos.

CONOCIMIENTOS TÉCNICOS

- JavaScript
- CSS
- HTML
- Java

- Bootstrap
- Git/Github
- SCRUM
- SCRONSQL

HABILIDADES BLANDAS

- Autodidacta
- Analítico
- Enfocado
- Colaborativo
- Innovador

FORMACIÓN ACADÉMICA

Ingeniería Ambiental IPN - UPIBI | 2015 - 2020

FORMACIÓN ADICIONAL

Desarrollador Java Full Stack Jr

Generation México | 2023

Accenture & Junior Achievement | 2017

IDIOMAS

Inglés - B1

CARLOS ZEPEDA

EXPERIENCIA

PROYECTO KOTOMITL

Jun - Sep 2023

Desarrollador Full Stack Jr (Bootcamp)

- Elaboración en equipo de aplicación web para e-commerce de ropa, utilizando HTML, CSS, JS, Bootstrap, Springboot y MySQL.
- Implementación de buenas prácticas en Front y Backend.
- Gestión de equipo con marco de trabajo SCRUM.

CITIBANAMEX

Ene 2022 - Jun 2023

Analista de soporte de operaciones - C09

- Diagnóstico integral de procesos operativos.
- Optimización y documentación de 10 procesos operativos.
 Dentro de los que destacan reducciones de tiempo de hasta 90%.
- Programación de Excel con VBA y Power Query para creación de herramientas ágiles y confiables.
- Orquesta de sesiones con Gerencias, Proveedores y Control Interno.

CODERHOUSE

Abr - Ago 2022

Tutor de Análisis de Datos

- Tutoría sobre administración de base de datos con SQL Server.
- Tutoría sobre extracción, manipulación, y visualización de datos con Power Bl.
- Seguimiento y apoyo continuo al grupo designado para la presentación de proyectos individuales.

SICAM

Sep 2020 - Oct 2023

OFICIAL DE SISTEMAS DIGITALES

- Elaboración de macros y templates para la automatización de operaciones de la consultoría.
- Participación en proyecto de aplicación web para la digitalización de los servicios.
- Generación de tableros en Trello para seguimiento de proyectos
- Coordinación de equipos en proyectos de consultoría.